# 在建工程中的产品销售不确认收入吗？

提问人：快枪 时间：2011-04-05 17:42:18
按会计制度，企业的在建工程项目在达到预定可使用状态前所取得的试运转过程中形成的、能够对外销售的产品，其发生的成本，计入在建工程成本，销售或转为库存商品时，按实际销售收入或按预计售价冲减工程成本。新准则下的处理，陈老师以前曾回答说，和原制度规定并无本质区别。达到预定可使用状态前的试生产支出和收入仍然计入或冲减在建工程成本。因为收入来自日常活动，而在建工程达到预定可使用状态前的试生产并不是日常活动。
按照陈老师的这一回答，是否可以理解试运行时对外销售的产品不能确认收入？ 如：某企业在建工程试运转取得产品 10 件，估计不含税售价为 10 元/件，此后实际不含税售价为 11 元/件。依据陈老师的回答，是否销售时不确认收入，而直接冲减在建工程？ 我的理解是： 第一步，产品入库：借：库存商品　 100 　　　贷：在建工程　 100 （准则指南：企业自营在建工程的主要账务处理。（二）
在建工程进行负荷联合试车发生的费用，借记本科目（待摊支出），贷记“银行存款”、“原材料”等科目；试车形成的产品或副产品对外销售或转为库存商品的，借记“银行存款”、“库存商品”等科目，贷记本科目（待摊支出）。 第二步，实现销售时　　借：银行存款128.7　　贷：主营业务收入 110 　　　应交税费　　18.7 　　借：主营业务成本　 100 　　　贷：库存商品　　　 100 也就是说，在销售时还是应确认收入的。不知我这样的理解有无问题？

回答人：chenyiwei
不应这样理解。 《企业会计准则第 1 号——存货》规定：“存货，是指企业在日常活动中持有以备出售的产成品或商品、处在生产过程中的在产品、在生产过程或提供劳务过程中耗用的材料和物料等。” 《企业会计准则第 14 号——收入》规定：“收入，是指企业在日常活动中形成的、会导致所有者权益增加的、与所有者投入资本无关的经济利益的总流入。” 因此，准则对“存货”和“收入”的定义都强调了它们必须来源于日常活动。而如前面所讨论的，在建工程达到预定可使用状态之前的试车不属于日常活动。 因此，在在建工程达到预定可使用状态之前试生产的可对外销售的产品，不应结转为存货，而应当按预计售价借记“其他流动资产”，贷记在建工程。
对外销售时直接按售价借记银行存款、应收帐款等科目，贷记其他流动资产和“应交税金——应交增值税（销项税额）”等科目。

回答人：chenyiwei
回复 藤椅 快枪 的帖子区分不同情况并按重要性原则处理。 如果该差异出现的主要原因是由于该产品转其他流动资产之后，该产品的市场价格发生重大变动所致，可以把差额计入营业外收入。 如果该差异出现的主要原因是由于原先的估计有偏差，应调整在建工程价值。 无论差额的产生原因，如果该差额不重大的，可基于重要性原则将其直接调整营业外收支处理。

回答人：chenyiwei
回复 报纸 快枪 的帖子这个表述恐怕有问题，因为与存货准则、收入准则的基本精神不一致。我的意见还是比较倾向于上面所述我自己的看法。即达到预定可使用状态之前的试车中产出的可对外销售的产品应作为“其他流动资产”而不是存货；以后实现对外销售时不确认营业收入和营业成本。 转入其他流动资产的金额应按照预计售价，即与原制度在此方面的规定一致。

提问人：vickyszy 时间：2015-03-25 10:25:34
冲减在建工程的收入，可以开发票吗？？

回答人：chenyiwei
可以开票。税法上仍作为应征税的收入。